【裁判字號】    95,上訴,643
【裁判日期】    950509
【裁判案由】    違反毒品危害防制條例
【裁判全文】
臺灣高等法院高雄分院刑事判決         95年度上訴字第643號
上  訴  人
即  被  告  甲○○
上列上訴人因違反毒品危害防制條例案件，不服臺灣高雄地方法
院95年度訴字第474 號中華民國95年3 月14日第一審判決（起訴
案號：臺灣高雄地方法院檢察署95年度毒偵字第448 號），提起
上訴，本院依簡式審判程序判決如下：
     主  文
上訴駁回。
    事  實
一、甲○○前因違反槍砲彈藥刀械管制條例案件，經臺灣高雄地
    方法院於民國94年2 月24日以94年度訴字第133 號判處有期
    徒刑6 月，併科罰金新臺幣100,000 元確定，於94年6 月15
    日易科罰金執行完畢。其另因施用毒品案件，經同院以93年
    度毒聲字第1699號裁定送戒治處所施以強制戒治後，認無繼
    續執行戒治之必要，於94年4 月20日執行完畢釋放，並由臺
    灣高雄地方法院檢察署檢察官於94年5 月11日以94年度戒毒
    偵字第239 號為不起訴處分。詎甲○○仍未戒除毒癮，於前
    開強制戒治執行完畢釋放後5 年內，復基於施用第一級毒品
    海洛因之概括犯意，自94年9 月間某日起至同年12月16日10
    時許止，連續在其位於高雄縣林園鄉○○村○○○路153 巷
    8 號住處內，以將海洛因摻入香菸點燃吸食之方式而施用之
    ，平均約每天施用3 次。其另基於施用第二級毒品甲基安非
    他命（起訴書誤載為安非他命）之概括犯意，自94年9 月間
    某日起至同年12月15日18時許止，連續在上開地點，以將甲
    基安非他命置於玻璃球內隔火加熱吸食其霧化氣體方式而施
    用之，平均每星期約施用2 至3 次。嗣於94年12月16日17時
    許，為警在其上開住處當場查獲，並扣得其所有之第一級毒
    品海洛因8 包（驗後淨重10.71 公克、空包裝總重2.49公克
    ，純度18.19%，純質淨重1.95公克）。
二、案經高雄市政府警察局小港分局報告臺灣高雄地方法院檢察
    署檢察官偵查起訴。
    理  由
一、上訴人即被告甲○○在原審及本院審理中，對其於上揭時、
    地分別施用第一級毒品海洛因及第二級毒品甲基安非他命之
    事實均坦承不諱，而扣案之白色粉末8 包，經送法務部調查
    局鑑定結果，確為第一級毒品海洛因（驗後淨重10.71 公克
    、空包裝總重2.49公克，純度18.19%，純質淨重1.95公克）
    ，此有法務部調查局調科壹字第220022410 號鑑定通知書在
    卷可憑；而被告於94年12月16日，為警查獲時所採尿液，經
    送驗結果，係呈嗎啡及甲基安非他命陽性反應，此有高雄市
    立凱旋醫院94年12月26日A00000000 號濫用藥物尿液檢驗報
    告附卷可證，足見被告所稱其於前揭時、地施用海洛因、甲
    基安非他命之自白，應與事實相符。又被告前因施用毒品案
    件，經原審法院以93年度毒聲字第1699號裁定送戒治處所施
    以強制戒治後，認無繼續執行戒治之必要，於94年4 月20日
    釋放，並由臺灣高雄地方法院檢察署檢察官於94年5 月11日
    以94年度戒毒偵字第239 號為不起訴處分確定，有該不起訴
    處分書、臺灣高等法院被告前案紀錄表及臺灣高雄地方法院
    檢察署刑案資料查註紀錄表在卷足參，是被告於強制戒治執
    行完畢釋放後，5 年內再為施用毒品犯行，依毒品危害防制
    條例第23條第2 項規定，應予依法論科。
二、核被告甲○○所為，係犯毒品危害防制條例第10條第1 項之
    施用第一級毒品罪及同條第2 項之施用第二級毒品罪。其持
    有第一級毒品海洛因及第二級毒品甲基安非他命之低度行為
    ，已分別為其施用之高度行為所吸收，均不另論罪。被告先
    後多次施用第一級毒品海洛因及第二級毒品甲基安非他命之
    行為，均時間緊接，手法相同，分別觸犯構成要件同一之罪
    名，顯均係基於概括犯意為之，應分別依連續犯之規定論以
    一罪，並均加重其刑。其所犯上開二罪，犯意各別，行為互
    異，應分論併罰之。又被告前因違反槍砲彈藥刀械管制條例
    案件，經原審法院以94年度訴字第133 號判處有期徒刑6 月
    ，併科罰金新臺幣100,000 元確定，於94年6 月15日易科罰
    金執行完畢，有上開臺灣高等法院被告前案紀錄表在卷可參
    ，其於受有期徒刑之執行完畢5 年內，再犯本件有期徒刑以
    上之上開2 罪，均為累犯，均應依刑法第47條之規定加重其
    刑，並均依法遞加之。
三、原審因而適用毒品危害防制條例第10條第1 項、第2 項、第
    18條第1 項前段，刑法第11條、第56條、第47條、第51條第
    5 款、第9 款、第70條（贅載），並審酌被告前經強制戒治
    及不起訴處分後，再為本件犯行，顯見尚乏戒絕毒品之決心
    ，非再次入監服刑不足以矯正其惡習，惟念其施用毒品僅戕
    害己身，未危及他人，且於審理時坦承犯行，態度良好等一
    切情狀，分別酌情量處有期徒刑8 月及5 月，並定其應執行
    之刑為有期徒刑1 年。及敘明扣案之海洛因8 包（驗後淨重
    1 0.71公克、空包裝總重2.49公克，純度18.19%，純質淨重
    1.95公克），係第一級毒品，均應依毒品危害防制條例第18
    條第1 項前段沒收銷燬之。又上開海洛因之包裝袋因包覆海
    洛因粉末，客觀上顯留有毒品之殘渣且無從析離，亦應整體
    視為毒品之一部而併為沒收銷燬之宣告。其認事用法，核無
    不合，量刑亦屬允當。被告上訴意旨認量刑過重，指摘原判
    決不當；為無理由，應予駁回。
據上論斷，應依刑事訴訟法第368條，判決如主文。
本案經檢察官陳建年到庭執行職務。
中    華    民    國    95    年    5     月    9     日
                  刑事第三庭    審判長法  官  周賢銳
                                      法  官  謝宏宗
                                      法  官  黃仁松
以上正本證明與原本無異。
施用第二級毒品部分不得上訴。
施用第一級毒品部分如不服本判決應於收受本判決後10日內向本
院提出上訴書狀，其未敘述上訴理由者，並得於提起上訴後10日
內向本院補提理由書狀（均須按他造當事人之人數附繕本）「切
勿逕送上級法院」。
中    華    民    國    95    年    5     月    9     日
                                      書記官  馬蕙梅
附錄本判決論罪科刑法條：
毒品危害防制條例第10條
施用第一級毒品者，處 6 月以上 5 年以下有期徒刑。
施用第二級毒品者，處 3 年以下有期徒刑。


司法院資訊處製作；財團法人民間司法改革基金會備份。
